臺灣宜蘭地方法院簡易庭裁定
111年度秩字第69號
移送機關  宜蘭縣政府警察局礁溪分局
被移送人  趙○翰（姓名年籍資料詳卷）
上列被移送人因違反社會秩序維護法案件，經移送機關以民國11
1年9月20日警礁偵字第1110018756號移送書移送審理，本院裁定
如下：
    主      文
趙○翰無正當理由攜帶具有殺傷力之器械，處罰鍰新臺幣參仟元
。扣案之西瓜刀壹把沒入。
    事實及理由
被移送人趙○翰於下列時、地有違反社會秩序維護法之行為：
㈠時間：民國111年8月15日晚間6時7分。
㈡地點：宜蘭縣○○鄉○○路○段000號旁巷內。
㈢行為：無正當理由攜帶具有殺傷力之西瓜刀1把。
上開事實，有下列事實證明屬實：
㈠被移送人於警詢時之供述。
㈡證人林○嫻、林家誠、邱○倢於警詢時之證述。
㈢扣押筆錄、扣押物品目錄表。
㈣監視器翻拍相片4紙、查獲現場相片5紙。
㈤報案紀錄1紙。
㈥扣案之西瓜刀1把。
按違反本法之行為，涉嫌違反刑事法律或少年事件處理法者，
  應移送檢察官或少年法庭依刑事法律或少年事件處理法規定辦
  理，社會秩序維護法第38條前段定有明文。又本法第38條之規
  定，少年違反本法之行為同時違反少年事件處理法，應移送少
  年法庭審理者，係指少年之行為有少年事件處理法第3 條或第
  27條之情事，法院辦理社會秩序維護法案件應行注意事項第9 
  點亦有明示。查本件被移送人為94年10月5日生，於行為時係1
  4歲以上未滿18歲人，有其個人戶籍資料完整姓名查詢結果在
  卷可稽，惟核其被移送所涉違反社會秩序維護法之行為，非屬
  少年事件處理法第3 條或同法第27條之情形，並無同時違反少
  年事件處理法，應先移送少年法庭審理之情，自應依社會秩序
  維護法規定逕予審究，合先敘明。
次按無正當理由攜帶具有殺傷力之器械、化學製劑或其他危險
  物品者，處3日以下拘留或新臺幣3萬元以下罰鍰，社會秩序維
  護法第63條第1項第1款定有明文。本條款之構成要件，須行為
  人客觀上有攜帶具有殺傷力之器械、化學製劑或其他危險物品
  之行為，且該攜帶係無正當理由，因而有危害於行為人攜帶所
  處時空之安全情形，始足當之。又「無正當理由」，應指行為
  人若所持目的與該器械於通常所使用之目的不同，而依當時客
  觀環境及一般社會通念，該持有行為因已逾該器械原通常使用
  之目的及範疇，致使該器械在客觀上因本具殺傷力之故，易造
  成社會秩序不安及存在不穩定危險之狀態，即屬之，當不以行
  為人是否已持之要脅他人生命、身體而產生實質危險為斷。
經查，扣案之西瓜刀1把，屬金屬材質，質地堅硬、鋒利，如朝
  人揮舞砍殺，足以傷害人之身體、生命，在客觀上足以對人之
  生命、身體、安全構成威脅，屬於具殺傷力之器械無疑。而被
  移送人於警詢時固辯稱：因伊家賣西瓜，隨時都要帶著西瓜刀
  ，隨時都要給人家試吃云云，然考量查獲地點非經營販賣西瓜
  之處所，現場亦未見有西瓜，而依在場證人林○嫻、邱○倢於警
  詢之證述，被移送人係於該處聊天過程突亮出前開西瓜刀，衡
  情當時被移送人應無使用該西瓜刀之餘地，是被移送人將具有
  相當殺傷力之西瓜刀攜持在身並在前開巷道內出示，顯然已逾
  該器械原通常使用之目的及範疇，自足對他人之生命、身體、
  安全構成相當威脅，亦足對公共秩序與社會安寧造成相當危險
  ，是被移送人攜帶客觀上具殺傷力之器械即扣案之西瓜刀1把
  ，顯無正當理由。
核被移送人所為，係違反社會秩序維護法第63條第1項第1款之
  無正當理由攜帶具有殺傷力之器械。又被移送人於行為時，為
  14歲以上未滿18歲之人，已如前述認定，爰依社會秩序維護法
  第9 條第1 項第1 款之規定，減輕其處罰。爰審酌被移送人無
  正當理由攜帶具有殺傷力之西瓜刀，並在公共場所出示前開刀
  械，已危及公共秩序、社會安寧，所為實值非難，惟念其尚未
  持以傷人或為其他非法用途，違反義務及所生損害程度尚屬非
  鉅，兼衡被移送人於警詢中自陳職業為農，家庭經濟狀況勉持
  及國中畢業之智識程度等一切情狀，裁處如主文所示之處罰。
扣案之西瓜刀1把為被移送人所有，且係供其違反社會秩序維護
  法所用之物，沒入符合比例原則，爰依社會秩序維護法第22條
  第3項之規定，宣告沒入之。
依社會秩序維護法第46條第1項、第9條第1項第1款、第63條第1
  項第1款、第22條第3項，裁定如主文。
中　　華　　民　　國　　111 　年　　9 　　月　　26　　日
                  簡易庭  法  官  陳錦雯
以上正本證明與原本無異。
如不服本裁定，應於裁定送達後5日內，向本院提出抗告狀。（
應附繕本）
                          書記官  吳蔚宸
中　　華　　民　　國　　111 　年　　9 　　月　　26　　日